【裁判字號】    89,上易,699
【裁判日期】    890329
【裁判案由】    傷害
【裁判全文】
臺灣高等法院刑事判決                            八十九年度上易字第六九九號
    上  訴  人
    即  被  告  乙○○
右上訴人因傷害案件，不服臺灣士林地方法院八十八年度易字第一四０二號，中華民
國八十八年十二月二十九日第一審判決（起訴案號：臺灣士林地方法院檢察署八十八
年度偵字第九六八一號）提起上訴，本院判決如左：
    主      文
上訴駁回。
    事      實
一、乙○○曾有傷害、殺人等前科（不構成累犯），與丙○○為夫妻關係，惟二人關
    係並不和睦。乙○○於民國（下同）八十八年九月七日凌晨二時許返回台北市○
    ○區○○路四段三巷十二號三樓住處時，因不滿丙○○先前於乙○○睡覺時先行
    外出，致小孩缺乏大人照顧，以此與丙○○發生口角，嗣基於普通傷害之故意，
    動手毆打丙○○，致丙○○受有右肩膀瘀青與外傷、右手肘內側瘀傷、左手臂瘀
    傷、臀部瘀腫等傷害。
二、案經丙○○訴由臺灣士林地方法院檢察署檢察官偵查起訴。
    理      由
一、訊據上訴人即被告乙○○坦承是日與丙○○有爭執，有拉扯，但否認涉有前揭傷
    害犯行，辯稱：「並未打傷其妻丙○○。因小孩去廚房玩瓦斯及菜刀，孩子很小
    ，我把她（指丙○○）拉起來」云云。惟查：
(一)、右揭被告如何出手傷害之事實，業據告訴人丙○○於偵查、原審中指訴綦詳（偵
    查卷第十四頁反面、原審卷第二八頁），而被告於偵查、本院調查時中亦供述：
    「與告訴人二人發生口角，進而拉扯」等語明確（偵查卷第十四頁反面、本院卷
    第二三頁），足見被告於是日與告訴人確有爭吵與身體上之接觸。
(二)、而告訴人受傷情形，復有長庚紀念醫院出具之診斷證明書乙紙附卷可稽（偵查卷
    第十頁）。告訴人指訴被告出手對其拳打腳踢，使其受傷，與診斷證明書所載右
    肩膀瘀青與外傷、右手肘內側瘀傷、左手臂瘀傷、臀部瘀腫等傷害部位及傷勢形
    態相符。告訴人雖非於八十八年九月七日凌晨受傷後，立即驗得前開診斷書所載
    之傷害，然其於原審時已陳稱：「去驗傷時因無明顯外傷，醫院叫伊一、二天後
    再去」等情（原審卷第二八頁），因徵諸一般之徒手毆打人體所致傷害，多半係
    於事後陸續浮現，非如以工具傷害所致之割裂傷、挫傷等，會立即產生外觀上清
    晰可見之傷口，告訴人前開所指與常情並不相悖，顯見其指訴尚無瑕疵可言。
(三)、被告質疑告訴人果有受傷，為何至長庚紀念醫院驗傷，而未在住處附近醫院檢驗
    等情，然此核與告訴人確有受傷之事實並無影響；且被告於本院調查、審理時亦
    不否認當天與告訴人拉扯，顯見告訴人之傷確為被告行為所致。
(四)、被告已陳明案發日除其與告訴人外，並無他人在場（原審卷第二八頁反面、本願
    卷第二三頁反面），是已無證人可證明，其所聲請傳喚之黃李玉英、陳寶桂、甲
    ○○等三位證人，所陳分別為丙○○人很壞，有說要給被告好看等語，均與前開
    認定之犯罪事實無涉（本院卷第二四頁、第三七頁），縱丙○○或有有揚言如伊
    搬出去，要給伊好看云云，然並無礙被告前開犯行之成立。至被告辯稱：「因小
    孩去廚房玩瓦斯及菜刀」等語，亦與前開犯行之成立無關，併此敘明。
(五)、綜上所述，本件事證明確，被告所辯係卸責之詞，不足採信，其傷害犯行洵堪認
    定，應依法論科。
二、核被告乙○○所為，係犯刑法第二百七十七條第一項之傷害罪。原審認被告罪證
    明確，並適用刑法第二百七十七條第一項、第四十一條，罰金罰鍰提高標準條例
    第一條前段、第二條之規定，審酌被告與告訴人為夫妻關係，本因互敬互愛，卻
    不思和睦相處，與告訴人發生口角進而拉扯傷人、犯罪之手段、被告之品行、生
    活狀況、被告因關心子女，受有刺激而一時氣憤出手打人、告訴人所受傷害程度
    及被告於犯罪後仍飾詞否認犯行之態度等一切情狀，量處被告拘役參拾日，並諭
    知易科罰金之折算標準。經核原判決認事用法並無不合，量刑之諭知，亦屬妥適
    上訴人即被告上訴意旨仍執前詞否認犯罪，指摘原判決不當，為無理由，應予駁
    回。
據上論斷，應依刑事訴訟法第三百六十八條，判決如主文。
本案經檢察官王安明到庭執行職務。
中    華    民    國    八十九    年       三       月       二十九     日
                            臺灣高等法院刑事第七庭
                                審判長法  官  吳  啟  民
                                      法  官  洪  曉  能
                                      法  官  施  俊  堯
右正本證明與原本無異。
不得上訴。
                                      書記官  顏  志  豪
中    華    民    國    八十九    年        四      月一        日
附錄：本案論罪科刑法條全文
刑法第二百七十七條第一項：
傷害人之身體或健康者，處三年以下有期徒刑，拘役或一千元以下罰金。


司法院資訊處製作；財團法人民間司法改革基金會備份。
